【裁判字號】    99,竹簡聲,138
【裁判日期】    990908
【裁判案由】    停止強制執行
【裁判全文】
臺灣新竹地方法院民事裁定           99年度竹簡聲字第138號
    聲  請  人  乙○○
    相  對  人  甲○○
上列當事人間聲請停止執行事件，本院裁定如下：
    主  文
聲請人供擔保新臺幣伍佰萬元後，本院九十九年度司執字第六五
八七號執行事件，就本院九十九年度司票字第三四號執行名義所
為強制執行程序，於本院九十九年度竹簡字第一四九號事件判決
確定前，應暫予停止。
聲請人其餘聲請駁回。
    理  由
一、按發票人主張本票係偽造、變造者，於前條裁定送達後20日
    內，得對執票人向為裁定之法院提起確認之訴。發票人證明
    已依前項規定提起訴訟時，執行法院應停止強制執行。但得
    依執票人聲請，許其提供相當擔保，繼續強制執行，亦得依
    發票人聲請，許其提供相當擔保，停止強制執行。發票人主
    張本票債權不存在而提起確認之訴不合於第1 項之規定者，
    法院依發票人聲請，得許其提供相當並確實之擔保，停止強
    制執行，非訟事件法第195 條定有明文。次按有回復原狀之
    聲請，或提起再審或異議之訴，或對於和解為繼續審判之請
    求，或提起宣告調解無效之訴、撤銷調解之訴，或對於許可
    強制執行之裁定提起抗告時，法院因必要情形或依聲請定相
    當並確實之擔保，得為停止強制執行之裁定，強制執行法第
    8條第2項亦有明文。
二、本件聲請意旨略以：相對人前依本院99年度票字第1614號、
    99年度票字第34號本票准許強制執行裁定，向本院聲請對聲
    請人為強制執行，經本院以99年度司執字第6587號強制執行
    在案。惟聲請人已對相對人提起確認本票債權不存在之訴，
    請求確認本院98年度司票字第1614號、99年度票字第34號所
    載本票債權不存在，並經本院以99年度竹簡字第149 號受理
    在案，為免權益受損，願供擔保，爰依上開規定聲請裁定准
    予停止本院99年度司執字第6587號強制執行程序等語。
三、經查，相對人持本院99年度票字第34號本票准予強制執行之
    裁定向本院聲請對聲請人強制執行，聲請人於前述強制執行
    程序進行中就本院99年度票字第34號裁定之本票提起確認本
    票債權不存在訴訟等情，業據本院依職權調取本院99年度司
    執字第6587號、99年度竹簡字第149 號等卷宗核閱無訛。而
    本院99年度票字第34號本票裁定所載本票為聲請人所簽發，
    且為聲請人所不爭執（見聲請人於99年5 月14日於本院99年
    度竹簡字第149 號確認本票債權不存在事件所提追加狀），
    是聲請人就本院99年度票字第34號之本票債權提起確認本票
    債權不存在之訴，並進而聲請停止本院99年度司執字第6587
    號強制執行事件中以本院99年度票字第34號執行名義所為之
    強制執行程序，於本院99年度竹簡字第149 號本票債權不存
    在事件判決確定前暫予停止執行，尚無不合，應予准許。次
    查定擔保金額而准許停止強制執行之裁定，該項擔保係預備
    供債權人因停止執行所受損害之賠償，其數額應依標的物停
    止執行後，債權人未能即時受償或利用該標的物所受之損害
    額，或其因另供擔保強制執行所受之損害額定之（最高法院
    86年度台抗字第442 號裁判意旨參照）。本件相對人即執行
    債權人以本院99年度票字第34號執行名義對聲請人即執行債
    務人聲請強制執行之債權為新臺幣（下同）500 萬元，而執
    行標的為聲請人所有之新竹市○○段1980、1984、1059建號
    建物及新竹市○○段1-4 、7 、7-18、7-19、8 、189-18地
    號土地，並已為查封登記（見本院99年度司執字第6587號民
    事強制執行聲請狀），是相對人原可接續進行拍賣以資受償
    ，現因本裁定而停止執行，是本院審酌相對人上開執行名義
    之債權額、本件執行標的物之公告現值及建物之課稅價值（
    合計超過500 萬元）、因未能即時依強制執行程序受償之損
    害額等情，爰酌定命聲請人供擔保金額如主文所示。
四、再查，本院98年度司票字第1614號民事裁定附表所示編號2
    、3 之本票，發票人為第三人陳王梅，而非聲請人，有聲請
    人所提本院98年度司票字第1614號民事裁定可參，且有本票
    附於本院99年度司執字第6587號強制執行卷內，是依前所述
    ，聲請人聲請停止本院99年度司執字第6587號執行事件中對
    第三人陳王梅之執行程序，即無所據，應予駁回。至本院99
    年度司執字第6587號執行事件中之本院98年度司票字第1614
    號執行名義附表所示編號1 之本票部分之強制執行程序，本
    院業於99年4 月15日以99年度竹簡字第60號裁定准予停止執
    行，有該裁定可參，聲請人再行聲請，自無所據，亦應駁回
    。
五、依非訟事件法第195 條第3 項、強制執行法第18條第2 項，
    裁定如主文。
中    華    民    國    99    年    9     月    8     日
                  民事第二庭    法  官  盧玉潤
上為正本係照原本作成。
如對本裁定抗告應於送達後10日內向本院提出抗告狀。（並繳納
抗告費壹仟元）
                                書記官  謝國聖
中    華    民    國    99    年    9     月    8     日

司法院資訊處製作；財團法人民間司法改革基金會備份。
